臺灣臺中地方法院交通事件裁定　　　　 94年度交聲字第433號
原處分機關　交通部公路局台中區監理所豐原監理站
異議人即
受處分人　　甲○○
上列受處分人因違反道路交通管理處罰條例案件，對於交通部公
路局台中區監理所豐原監理站94年6月6日所為之裁決（豐監稽違
字第63─EZ0000000號裁決書），聲明異議，本院裁定如下：
    主  文
異議駁回。
    理  由
一、原處分機關略以：本案係新竹市政府以第EZ0000000號違反
    道路交通管理事件通知單逕行舉發受處分人甲○○所有之車
    號6Q─0396號自小客車，於93年9月30日16時40分許，在新
    竹市火車站站前停車場處，因「在道路收費停車處所停車不
    依規定繳費」違規，受處分人未於指定之應到案日期前到案
    ，本站遂於94年6月6日以豐監稽違字第63─EZ0000000號裁
    決書裁處受處分人罰鍰新台幣1200元，逾期則依裁決書處罰
    主文規定裁處，於法並無不合等語。
二、本件異議人即受處分人甲○○則以：異議人當初收到新竹市
    ○○道路收費停車繳費單時，即以電話向新竹市政府管理科
    一位陳先生作反應，停車當時異議人以現金20元交付現場一
    位女收費員，而後陳先生則在電話中答應代為處理，哪知陳
    先生未做處理，再次收到600元罰單，同樣再和陳先生聯絡
    ，陳先生吩咐將罰單傳真至市府以作處理。異議人兩次不疑
    有他，哪知再收到裁決書，異議人實在不服裁決書內容故提
    出異議。關於繳停車費用之收據，異議人停在火車站前暫停
    時間約6分鐘，並未離開車上，收費小姐靠近說需繳費20元
    ，當時以現金20元交完後隨即離開現場，收費員並未開出任
    何字條或收據。異議人以電話請問新竹市政府交通局一位陳
    先生，他說需要法院去函，不可以將姓名洩漏，而無法將資
    料傳給貴院，故認原舉發機關之舉發實有違誤，爰聲明異議
    云云。
三、按汽車駕駛人停車時，在道路收費停車處所停車不依規定繳
    費者，處罰鍰新台幣600元以上1200元以下罰鍰，道路交通
    管理處罰條例第56條第1項第11款定有明文。經查：本件受
    處分人甲○○所有之車號6Q─0396號自小客車，於93年9 月
    30日16時40分許，在新竹市火車站站前停車場處停車，為新
    竹市政府舉發有「在道路收費停車處所停車不依規定繳費」
    違規，並掣開第EZ0000000號為反道路交通管理事件通知單
    逕行舉發等情，有前揭違規查詢報表及新竹市政府94年5月
    10 日府交停字第0940041536號函說明各一紙在卷可稽，雖
    異議人辯稱在當時已經以現金20元繳交給收費小姐，惟異議
    人並無法提出任何具體證據以玆證明繳清費用之事實，則異
    議人所辯本院實無從採信。從而，原處分機關據以援引上開
    規定，依法裁處並無不當。本件異議為無理由，應予駁回。
四、據上論斷，應依道路交通管理處罰條例第87條第2項、道路
    交通案件處理辦法第19條，裁定如主文。
中　　華　　民　　國　　94　　年　　8 　　月　 5  　　日
                              交通法庭  法　官 王靜秋
右正本證明與原本無異。
如不服本裁定應於送達後5日內向本院提出抗告狀
                                        書記官 林淑慧
中　　華　　民　　國　　94　　年　　8　　月　　5  　　日
